臺灣宜蘭地方法院刑事判決　　　　　　　 96年度易字第295號
公　訴　人　臺灣宜蘭地方法院檢察署檢察官
被　　　告　乙○○
　　　　　　　　　　（現在臺灣宜蘭看守所羈押中）
上列被告因贓物等案件，經檢察官提起公訴（96年度偵緝字第59
號），本院判決如下：
    主  文
乙○○故買贓物，累犯，處有期徒刑肆月，如易科罰金，以新台
幣壹仟元折算壹日，減為有期徒刑貳月，如易科罰金，以新台幣
壹仟元折算壹日；又竊盜，累犯，處有期徒刑肆月，如易科罰金
，以新台幣壹仟元折算壹日。應執行有期徒刑陸月，如易科罰金
，以新台幣壹仟元折算壹日。
    事  實
一、乙○○前因竊盜案件，經本院於民國92年10月6日以92年度
    易字第188號刑事判決判處有期徒刑7月確定；另因公共危險
    案件，經本院於92年7月10日以92年度宜交簡字第63號刑事
    判決判處有期徒刑2月，並與上開竊盜案件有期徒刑7月經本
    院以92年度聲字第774號裁定定其應執行刑有期徒刑8月，於
    93 年5月14日執行完畢出監；再因竊盜、公共危險案件，經
    本院於94年10月17日以94年度易字第350號刑事判決判處有
    期徒刑4月、3月，定應執行刑有期徒刑6月確定，於95年5月
    22 日執行完畢出監。
二、詎乙○○猶不知悔改，於95年9月28日，在宜蘭縣員山鄉○○路某雜貨店處，明知真實姓名、年籍不詳之人所持有
    NOKIA牌、型號3120號、序號：00000000000000-0號之行動
    電話，係來路不明他人所竊得之贓物（丙○○所有，於95年
    9月中旬某日下午6時至8時許，在宜蘭市○○路○段8巷巷口
    處停放之車牌號碼2483-ET自用小客車內遭竊），以新台幣
    （下同）600元之價格予以買受後，旋於翌（29）日某時，
    將上開行動電話以800元之價格販售予不知情之戊○○所經
    營之「合歡通訊行」，並將所得款項花用殆盡。嗣於95年11
    月間，在戊○○所經營之「合歡通訊行」為警發現上開電話
    係丙○○失竊之贓物，經警循線追查電話來源而查獲。
三、乙○○復於96年5月7日凌晨2時20分許，騎乘腳踏車行經宜
    蘭縣宜蘭市○○○路60巷30號丁○○住處，見丁○○所有之
    車牌號碼A3E-202號重型機車乙輛放於上址門口遮雨棚下，
    竟意圖為自己不法之所有，先將騎乘而來之腳踏車停放於附
    近土地公廟旁後，隨即步行返回丁○○住處，徒手竊取上開
    機車，於得手後將該機車牽離現場。嗣經丁○○當場發現其
    機車遭竊追呼逮捕，並報警處理而查獲。
四、案經宜蘭縣警察局、宜蘭縣警察局宜蘭分局報請臺灣宜蘭地
    方法院檢察署檢察官偵查起訴。
    理  由
一、訊據被告乙○○於本院審理中，對於上開竊盜犯行及自他人
    處以600元價格購得行動電話後，旋以800元價格出售與戊○○經營之「合歡通訊行」等情不諱，惟矢口否認有故買贓物
    犯行，並辯稱：伊與「小杰」於94年11月在三星監獄同1 房
    間認識1星期，於出監後遇到「小杰」，伊向「小杰」購買
    行動電話時不知係來路不明之贓物云云。經查：
  (一)被告前於96年5月7日凌晨2時20分許，騎乘腳踏車行經丁○○住處，見丁○○所有之車牌號碼A3E-202號重型機車停放
  　住處門口遮雨棚下，徒手竊取該機車，於得手後將該機車牽
    離現場時適為丁○○當場發現其機車遭竊追呼逮捕，並報警
    處理等情，此據證人丁○○於警訊、審理中證述（參見宜蘭
    縣警察局警刑偵三字第0961103928號卷【下稱縣警局卷】第
    7至9頁96年5月7日警訊筆錄、本院卷89至91頁96年12月5日
    審判筆錄），及查獲警員潘立德於本院審理中證述在卷（參
    見本院卷第91、92頁96年12月5日審判筆錄），復有丁○○
    出具之贓物認領保管單1紙在卷可佐（參見縣警局卷第10 頁
    ），是被告此部分之竊盜犯行堪以認定。
  (二)被告自承於購得上開行動電話後，於95年9月29日以800元價
    格出售予戊○○所經營之「合歡通訊行」，業經證人戊○○
    於警訊中證述（參見宜蘭縣警察局宜蘭分局警蘭偵字第
    0952100294號卷【下稱宜蘭分局卷】第5、6頁95年11月13日
    警訊筆錄），復有「合歡通訊行」消費者舊機回收表1紙附
    卷可證（參見宜蘭分局卷第12頁）。而上開行動電話係被害
    人丙○○於95年9月中旬某日下午6時至8時許，在宜蘭市○○路○段8巷巷口處停放之車牌號碼2483-ET自用小客車內遭
    竊，亦經被害人丙○○於警訊中證述（參見宜蘭分局卷第
    8、9頁95年10月25日警訊筆錄），是被告所購得之行動電話
    係屬他人遭竊之物品，此部分應可認定。
  (三)被告雖矢口否認明知所購入之行動電話係屬贓物，但以本件
    查獲後，被告於偵查之初，辯稱於95年9月28日在員山鄉○○路雜貨店遇到曾與94年11月間在三星監獄同房，姓氏為「
    陳」、綽號「小杰」男子，「小杰」以600元價格出售行動
    電話予伊，伊隨即於翌日將行動電話出售等語（參見96年度
    偵緝字第59號卷【下稱偵卷】第6頁96年1月30日偵訊筆錄、
    第16頁96年2月9日偵訊筆錄），經檢察官調閱被告於94年11
    月至同年12月間在三星監獄之同房收容人資料（參見偵卷第
    19至38頁），並提示該資料供被告指認「小杰」男子後，被
    告即改稱：該資料均無「小杰」，但同時期同房收容人陳進
    中與「小杰」為鄰居等語（參見偵卷第40頁96年3月7日偵訊
    筆錄），嗣經檢察官經由陳進中所稱鄰居有一「甲○○」男
    子後（參見偵卷第63頁96年4月13日偵訊筆錄），檢察官再
    傳喚甲○○與被告對質，被告陳稱不認識甲○○等語（參見
    偵卷第71頁96年5月23日偵訊筆錄）。綜以被告前後前述，
    關於「小杰」是否為被告在三星監獄服刑中之同房受刑人，
    被告前後所述不一，且檢察官依被告之辯詞調閱提示三星監
    獄收容人資料及傳喚案外人甲○○到庭後，被告隨即改變說
    詞等情，顯見被告關於「小杰」之真實姓名相關資料均無所
    悉。再以被告自他人處購得行動電話，關於行動電話之附屬
    設備如充電器，被告竟未一同取得（參見本院卷第96頁96年
    12月5日審判筆錄），且於低價購入後，隨即再以高價出售
    。綜觀被告關於行動電話之確實來源無法交代，且就行動電
    話之附屬重要設備如充電器，亦未一併自前手處取得，在在
    顯示被告係非自正當管道取得上開行動電話，被告於買受行
    動電話之際，當有認知該行動電話係他人遭竊之贓物。綜上
    所述，本件事證明確，被告前開竊盜、故買贓物犯行堪以認
    定，應依法論科。
二、核被告所為，係犯刑法第320條第1項竊盜罪、第349條第2項
    故買贓物罪。被告所犯上開2罪，犯意各別，行為互殊，應
    與分論併罰。查被告前因竊盜案件，經本院以92年度易字第
    188號刑事判決判處有期徒刑7月確定，另因公共危險案件，
    經本院以92年度宜交簡字第63號刑事判決判處有期徒刑2月
    ，並與上開竊盜案件有期徒刑7月經本院以92年度聲字第774
    號裁定定其應執行刑有期徒刑8月，於93年5月14日執行完畢
    出監，再因竊盜、公共危險案件，經本院以94年度易字第
    350號刑事判決判處有期徒刑4月、3月，定應執行刑有期徒
    刑6月確定，於95年5月22日執行完畢出監，有卷附臺灣高等
    法院被告前案紀錄表可按，其受有期徒刑之執行完畢，5年
    內再犯法定刑有期徒刑以上之上開2罪，為累犯，均依法加
    重其刑。爰審酌被告故買他人贓物，致使被害人追索困難，
    又為圖一己之私，而擅自竊取他人財物，雖於犯行就其竊盜
    犯行均供承在卷，但就故買贓物犯行部分，則飾詞卸責，毫
    無悔意，依其犯罪之目的、手段、犯罪所生之損害，及犯罪
    後之態度等一切情狀，分別量處如主文所示之刑，及均諭知
    易科罰金之折算標準，以示懲儆。按被告故買贓物行為後，
    中華民國九十六年罪犯減刑條例於96年7月4日制定公布，於
    同月16日施行，依該條例第2條第1項第3款規定：「犯罪在
    中華民國九十六年四月二十四日以前者，除本條例另有規定
    外，依下列規定減刑：三、有期徒刑、拘役或罰金，減其刑
    期或金額二分之一。」，被告前開故買贓物犯行係於96年4
    月24日以前所犯，應依該條例減刑之，並就被告所犯上開2
    罪定其應執行刑，及諭知易科罰金之折算標準。
據上論斷，應依刑事訴訟法第299條第1項前段，刑法第320條第
1項、第349條第2項、第47條第1項、第41條第1項前段、第51條
第5款，中華民國九十六年罪犯減刑條例第2條第1項第3款、第7
條、第9條，刑法施行法第1條之1，判決如主文。
本案經檢察官賴淑萍到庭執行職務
中　　華　　民　　國　　96　　年　　12　　月　　19　　日
                  刑事第四庭審判長法  官  謝　佩　玲
                                  法　官  蘇　錦　秀
                                  法　官  辜　漢　忠
以上正本證明與原本無異。
如不服本判決應於收受本判決後10日內向本院提出上訴書狀，並
應敘述具體理由。若未敘述理由者，應於上訴期間屆滿後20日內
向本院補提理由書狀(均須按他造當事人之人數附繕本)。
                                  書記官  許  麗  汝
中　　華　　民　　國　　96　　年　　12　　月　　19　　日
附錄本案論罪科刑法條全文：
刑法第320條第1項
意圖為自己或第三人不法之所有，而竊取他人之動產者，為竊盜
 罪，處5年以下有期徒刑、拘役或5百元以下罰金。
刑法第349條第2項
搬運、寄藏、故買贓物或為牙保者，處5年以下有期徒刑、拘役
或科或併科1千元以下罰金。
